【裁判字號】    98,訴,178
【裁判日期】    980819
【裁判案由】    毒品危害防制條例
【裁判全文】
臺灣高雄地方法院刑事判決               98年度訴字第178號
公  訴  人  臺灣高雄地方法院檢察署檢察官
被      告  甲○○
選任辯護人  游淑惠律師
上列被告因違反毒品危害防制條例案件，經檢察官提起公訴（97
年度偵字第1682號），本院判決如下：
    主  文
甲○○共同運輸第一級毒品，處有期徒刑拾捌年，褫奪公權玖年
。扣案之第一級毒品海洛因陸粒（合計淨重壹佰捌拾柒點伍壹公
克，純度百分之柒壹點肆陸，純質淨重壹佰參拾肆公克，空包裝
重拾陸點壹陸公克）均沒收銷燬之。
    事  實
一、甲○○明知海洛因係經政府公告，列為毒品危害防制條例第
    2 條第2 項第1 款所定之第一級毒品，不得任意持有及運輸
    ，且為行政院依據懲治走私條例第2 條第4 項授權公告之管
    制進出口物品，不得私運進口，竟欲自泰國私運第一級毒品
    海洛因進入臺灣，適有丁○○及己○○2 人（業經臺灣高等
    法院高雄分院【下稱高雄高分院】以96年度上訴字第1010號
    分別判處有期徒刑15年4 月、15年確定）擬赴泰國旅遊散心
    ，透過其友人乙○○委託其代購泰國機票及安排住宿，甲○○遂擬利用該2 人搭機夾帶海洛因入臺，嗣於民國96年1 月
    3 日，警方聽聞甲○○為他人辦理泰國簽證一事，而予以約
    談，甲○○為免遭警方懷疑涉案，遂轉以檢舉人身分，供出
    其為丁○○、己○○代辦機票，且該2 人可能私運毒品入臺
    等情，使警方鎖定上開2 人，而甲○○明知此情，竟基於共
    同運輸第一級毒品及私運管制物品進口之犯意，於96年1 月
    15日先行搭機前往泰國，丁○○、己○○則於96年1 月16日
    搭機前往泰國，甲○○即前往接機，並安排丁○○、己○○
    投宿於泰國曼谷水門附近某飯店，嗣於同年月19日晚上6 時
    許，甲○○在投宿之泰國曼谷某飯店內提供以保險套包裝成
    圓條粒狀之海洛因共6 粒，唆使丁○○、己○○於搭機返臺
    前3 小時，各取海洛因3 粒塞入肛門藏放後運輸來臺，丁○○、己○○同意後，乃與之共同基於運輸第一級毒品及私運
    管制物品進口之犯意聯絡，依甲○○之指示藏放毒品，並由
    甲○○接送至泰國機場搭機，該2 人於96年1 月22日晚上7
    時30分許，共同搭乘中華航空股份有限公司班機，自高雄小
    港機場返臺入境時，警方因早已得知消息，將2 人送醫檢查
    ，並自丁○○體內取以保險套包裹之海洛因3 粒，合計淨重
    105.12公克（空包裝重7.72公克，純度71.46%，純質淨重75
    .12 公克）；另在己○○體內取出以相同方式包裹之海洛因
    3 粒，合計淨重82.39 公克（空包裝重8.44公克，純度71.4
    6%，純質淨重58.88 公克）。丁○○、己○○2 人共計查獲
    淨重187.51公克之海洛因（空包裝合計重16.16 公克，純度
    71.46%，純質淨重合計134 公克）。
二、案經臺灣高等法院高雄分院函送臺灣高雄地方法院檢察署檢
    察官偵查起訴。
    理  由
一、證據能力方面
  (一)按被告以外之人於偵查中向檢察官所為陳述，除顯有不可信
    之情況者外，得為證據，刑事訴訟法第159 條之1 第2項 定
    有明文。偵查中對被告以外之人所為之偵查筆錄，性質上係
    屬傳聞證據。惟現階段刑事訴訟法規定檢察官代表國家偵查
    犯罪、實施公訴，依法其有訊問被告之權，證人且須具結，
    而實務運作時，檢察官偵查中向被告以外之人所取得之陳述
    ，原則上均能遵守法律規定，不致違法取供，其可信度極高
    ，職是，本件證人丁○○、己○○、證人即茶行老闆乙○○
    （綽號「俊仔」）於偵查中檢察官均以證人身分予以訊問，
    並經依法具結在卷，並無證據顯示檢察官在偵查時有不法取
    供之情形，亦查無證據顯示有顯不可信之情況，又被告甲○○及辯護人雖認上開證人證人於偵查中之證述，未經被告對
    質、詰問，不具證據能力，惟其於本院審理時到庭結證，而
    經被告對質、詰問，被告之對質、詰問權業已獲充分保障。
    是揆諸前揭說明，上開證人於偵查中之證述，均具有證據能
    力。
  (二)次按被告以外之人於審判外之陳述，雖不符刑事訴訟法第15
    9 條之1 至第159 條之4 之規定，而經當事人於審判程序同
    意作為證據，法院審酌該言詞陳述或書面陳述作成時之情況
    ，認為適當者，亦得為證據；又當事人、代理人或辯護人於
    法院調查證據時，知有第159 條第1 項不得為證據之情形，
    而未於言詞辯論終結前聲明異議者，視為有前項之同意，刑
    事訴訟法第159 條第1 項、第159 條之5 分別定有明文。查
    本件證人丁○○、己○○於警詢時所為陳述，核屬被告以外
    之人於審判外之陳述，且上開證人業已於本院審理時到庭具
    結作證，亦無引用其等於警詢時所為陳述之必要，被告及辯
    護人既否認上開證人警詢陳述之證據能力，依上開說明，自
    不得作為證據。至本案判決所引用其他各項證據（含傳聞證
    據、非傳聞證據及符合法定傳聞法則例外之證據）之證據能
    力，檢察官、被告及辯護人於本院審判程序時，均表示無意
    見，並同意引為證據，且於本院言詞辯論終結前，對於卷附
    具有傳聞證據性質之證據，既均已知其情，卻未聲明異議，
    本院認該具有傳聞證據性質之證據，亦無任何違法取證之不
    適當情形，以之作為證據使用係屬適當，自均具有證據能力
    。
二、訊據被告固坦承至世界旅行社替己○○及丁○○辦理護照及
    機票，並向警方檢舉該2 人可能私運毒品入境後，復於96年
    1 月15日搭機前往泰國，於翌日至機場接送丁○○、己○○
    到飯店住宿，並於同年月22日接送該2 人至機場搭機返臺，
    伊則於隔日自行搭機返臺等事實，惟矢口否認有何運輸第一
    級毒品之犯行，辯稱：伊只是純粹幫丁○○及己○○代買機
    票，並基於臺灣人之情誼至機場接送他們，並沒有在飯店交
    付海洛因給他們，叫他們運回臺灣，況且本案係由伊檢舉，
    警方才破獲丁○○與己○○云云。辯護意旨則以：(1)丁○○
    及己○○早已知悉被告係向世界旅行社訂購機票，竟未在查
    獲時供出購買機票者即為教唆運毒之人，嗣被判處重刑後，
    始由律師向二審法院陳報被告為幕後主使者，時機啟人疑竇
    ，應係為獲減刑，且懷疑係遭被告檢舉，而指稱被告參與本
    件犯行，其等不利指述不足採信；(2)被告非至愚之人，並無
    警方檢舉後復參與運毒行為之可能，且被告於96年1 月23日
    如期返臺，並未潛逃出境，亦徵其清白等語資為辯護。經查
    ：
  (一)丁○○及己○○於96年1 月22日運輸第一級毒品海洛因入境
    ，且為警查獲之事實，業據渠等證述在卷，且渠等入境臺灣
    時，為警查扣以保險套包裹之圓條粒狀物品共6 粒，經送往
    法務部調查局鑑驗結果，均含有海洛因成分，其中3 粒合計
    淨重105.12公克，純度71.46%，純質淨重75.12 公克；另3
    粒合計淨重82.39 公克，純度71.46%，純質淨重58.88 公克
    ，6 粒總淨重為187.51公克（空包裝合計重16.16 公克，純
    度71.46%，純質淨重合計134 公克），有法務部調查局96年
    2 月16日調科壹字第09623012640 、09623012650 號函各1
    份在卷可稽（見本院96年重訴字第16號卷第30至31頁），並
    有扣案之上開海洛因可佐；而丁○○與己○○運輸第一級毒
    品海洛因之犯行，業經高雄高分院以96年度上訴字第1010號
    判處有期徒刑15年4 月及15年，嗣其等提起上訴，復經最高
    法院以97年度台上字第368 號駁回上訴確定，亦有上開判決
    書附卷可參（見本院訴字卷第13 5至136 頁），復為被告所
    不爭執，是此部分事實，堪以認定。
  (二)被告為丁○○及己○○代買機票，並於96年1 月16日至泰國
    機場接機，搭載該2 人至泰國飯店住宿，嗣後由甲○○提供
    以保險套包裝成圓條粒狀之海洛因共6 粒，唆使丁○○、己○○於搭機返台前3 小時，在其等同宿之曼谷某飯店房間內
    各取海洛因3 粒塞入肛門藏放後，隨即於96年1 月22日晚上
    7 時30分許，共同搭乘中華航空股份有限公司班機，自高雄
    小港機場返臺入境而為警當場查獲等情，業據證人丁○○迭
    於偵查中及本院審理時證述：96年1 月15日去泰國是要和老
    闆娘己○○去玩，伊在朋友「俊仔」的茶行泡茶時，提到要
    出去玩一事，被告說他也要去泰國，對那邊有熟，幫伊2 人
    買機票比較方便，所以伊才請被告幫忙購買機票，機票錢和
    飯店前都是被告先付的，本來是打算返台後再跟他算，伊到
    泰國時是甲○○來接機，到了泰國的第3 、4 天，甲○○拿
    海洛因來飯店找伊2 人夾帶毒品回臺灣，說如果伊2 人不幫
    忙，出事他不負責，伊2 人語言不通且第一次去泰國，怕會
    出事，只好答應，被告便要伊將毒品塞到肛門藏放等語明確
    （見偵三卷第9 至10頁、偵四卷第28至30頁、本院訴字卷第
    122 至125 頁），核與證人己○○迭於偵查中具結證述：伊
    因有憂鬱症想到泰國玩，伊丈夫丙○○的朋友「俊仔」說那
    邊有人熟，可以帶伊與丁○○去玩，便由丁○○與甲○○接
    洽，託他代訂機票，機票錢是他先出的，他說回來再跟伊2
    人算，毒品是甲○○在泰國飯店交給伊2 人等語之情節（見
    偵三卷第11至12頁、見偵四卷第31至32、43至44頁），相互
    符合，並與證人即茶行老闆乙○○於本院審理時證述：己○○的丈夫丙○○常跟丁○○一起來伊的茶行，丙○○跟伊說
    己○○與丁○○打算去泰國玩，但因他們沒去過泰國，伊才
    請甲○○幫他們訂機票，伊在茶行有聽到丁○○跟甲○○說
    他想去泰國，但對泰國不熟，請甲○○幫他買機票等語（見
    偵四卷第47至48頁），互核一致，且證人丁○○業於96年7
    月24日警詢時自數張照片中指認甲○○為交付毒品之人無訛
    ，證人己○○於同日警詢時亦指認甲○○即為警方提供之口
    卡片所示之人，並能另行敘述甲○○之外貌特徵（見高雄高
    分院卷第157 至164 頁），足見其等確實曾與被告接觸並能
    記憶被告之長相，應非為獲減刑而盲目指認，況其等於高雄
    高分院審理時亦均當庭指認被告為交付毒品之人無訛（見高
    雄高分院卷第185 至187 頁），本院審酌其等於泰國時既係
    由被告接機並見面數次，而有近距離之接觸，足認其等事後
    依憑個人之知覺及記憶所為之指認應屬客觀可信，參以證人
    丁○○與被告並無仇怨、金錢借貸關係，並不會因為想要減
    刑誣陷在庭被告，也不知道是何人檢舉伊與己○○走私毒品
    等節，亦據其證述在卷（見本院訴字卷第125 至126 頁），
    證人己○○亦證述：伊不知道是何人提供線報而遭查獲等語
    在卷（見本院訴字卷第121 頁），亦徵其等並無設詞構陷被
    告之必要，本院綜核上開各情，認證人丁○○、己○○上開
    證言應非虛妄，而堪以採信。
  (三)本件被告於為丁○○、己○○代訂機票後，即向警方檢舉該
    2 人將私運毒品入境一節，已據其供明在卷（見偵四卷第6
    頁），核與證人即員警戊○○於本院審理時之證述相符（見
    本院訴字卷第213 頁），惟按運輸第一級毒品者，處死刑或
    無期徒刑；處無期徒刑者，得併科新臺幣1,000 萬元以下罰
    金，毒品危害防制條例第4 條第1 項定有明文，是以自外國
    私運第一級毒品進入臺灣，係屬嚴重違法行為，苟遭逮獲，
    後果非凡，犯罪者談論此節無不小心翼翼，極盡機密之能事
    ，不敢公然為之。而被告於本院審理時竟供稱：伊並無確切
    證據，只是心理上一種直覺，認為丁○○與己○○可能走私
    毒品等語（見本院訴字卷第240 至241 頁），然查，丁○○
    與己○○係第一次至泰國旅遊，已據其等證述在卷，渠等請
    託時常往來泰國之人代訂機票，乃屬人之常情，被告既無確
    實依據，竟能僅憑直覺檢舉他人私運毒品，已非無疑，再者
    ，運輸第一級毒品既屬重罪，運輸毒品之細節係屬機密，且
    丁○○與己○○於出國前尚不知悉運輸毒品一節，亦如前述
    ，被告若非涉身其中，否則何以能知悉此節？此實與常情不
    符。況衡諸一般常情，若知悉他人走私毒品犯罪，為免遭受
    牽連，無不避之唯恐不及，而被告曾因走私海洛因，經泰國
    法院判處徒刑30年一節，亦據其供明在卷（見本院訴字卷第
    239 頁），則被告對箇中利害，當無不知之理，其既知悉丁○○與己○○擬夾帶毒品入境，此行至泰國目的為非法犯罪
    ，並向警方檢舉，竟猶至泰國為渠等接機、安排住宿飯店，
    甚至接送渠等至機場搭機返臺，一再與該2 人接觸，亦有悖
    於事理，是依上開說明，被告前開辯解，要屬飾卸之詞，顯
    不足採。
  (四)又按以自己共同犯罪之意思，參與實施犯罪構成要件以外之
    行為，或以自己共同犯罪之意思，事先同謀，而由其中一部
    分人實施犯罪之行為者，均為共同正犯，司法院大法官會議
    釋字第109 號解釋意旨參照。再按教唆犯係指僅有教唆行為
    者而言，如於實施犯罪行為之際，當場有所指揮，且就其犯
    罪實施之方法，以及實施之順序，有所計劃，以促成犯罪之
    實現者，則其擔任計劃行為之人，與加工於犯罪之實施初無
    異致，即應認為共同正犯，而不能以教唆犯論，最高法院45
    年台上字第473 號判例意旨可資參照。查本件被告於偵查中
    及本院審理時業已供承：伊確有為丁○○及己○○代買機票
    ，並至泰國接機，還帶他們去住飯店，最後還送他們回來到
    機場等語明確（見本院審訴卷第17頁背面、訴字卷第241 至
    242 頁），且被告於96年1 月15日自高雄出境至泰國，於96
    年1 月23日自泰國入境高雄，期間均在泰國，且其入出境之
    時間，均各與證人丁○○、己○○入出境之日期相差一日等
    情，亦據其供明在卷，並有法務部入出境資訊連結作業資料
    3 份在卷可稽（見偵四卷第52頁、本院96年重訴字第16號卷
    第24至25頁），足證被告當時確實在泰國無疑，益徵上開證
    人之證述應與事實相符。被告雖以：本件係伊向警方檢舉，
    並無運輸毒品犯行云云置辯，然其此部分之辯解尚難採信，
    已如前述，則被告嗣後依原定計畫赴泰國為該2 人接機，其
    僅係知悉渠等已為警方鎖定，一旦自機場入境終將遭警方搜
    索查獲，惟毒品入境已經既遂，仍不能認其無運輸毒品之犯
    意，況被告行為係檢舉他人犯罪，且隱匿自己犯行，亦非無
    自己犯罪之意，仍應論以共同正犯。而己○○因患有憂鬱症
    ，故證人丙○○請丁○○帶己○○去泰國散心一節，已據其
    於本院審理時證述明確（見本院訴字卷第224 頁），復依證
    人丁○○於本院審理時證述：當初被告幫伊買機票時，並沒
    有跟伊說要幫他帶毒品，是到泰國3 、4 天後，被告才問是
    否要幫他拿毒品等語（見本院卷第129 頁），足見丁○○與
    己○○原無運輸毒品之犯意，而係經被告之唆使而生犯意，
    然渠等至泰國後，係由被告接機、安排住宿，並聽從被告之
    計畫及指示，執行將毒品藏放於肛門內夾帶之方式，並由被
    告搭送至泰國機場搭機入臺，而實現本件犯罪，堪認被告係
    擔任計畫行為之人，依上開判例意旨，應認為共同正犯。是
    揆諸前揭說明，被告確有如事實欄所載與丁○○、己○○共
    同運輸第一級毒品之犯行，應堪認定。
  (五)至證人己○○於本院審理時對於被告究竟是否為在泰國接機
    、交付毒品之人一節，雖證稱：時間已過2 年，伊已忘記到
    泰國走私毒品的經過，對接機、交付毒品之人已沒有印象，
    亦無法回憶，也沒印象是否看過在庭被告，伊不知道在泰國
    見過的人是否為此人，亦無法確定接機與交付毒品之人是否
    為同一人；伊在警詢時（高雄高分院卷第161 至165 頁）指
    認被告係要求伊夾帶毒品之人，是因伊直覺警方調他的口卡
    出來，就是這個人陷害伊，所以才指認他等語（見本院訴字
    卷第114 至118 頁），惟證人己○○於96年11月1 日高雄高
    分院審理時，曾傳訊本件被告為證人，當庭與之對質、詰問
    ，並供明：伊與甲○○在泰國不只見過一次面，在飯店也有
    見到甲○○，毒品是他交在泰國飯店交給伊與丁○○的沒錯
    等語在卷（見高雄高分院卷第185 至187 頁），嗣於96年12
    月26日偵查中，亦當庭指認在庭被告即為在泰國飯店交付毒
    品之人，並結證在卷（見偵三卷第11頁），且其於96年7 月
    24日警詢時指認甲○○為警方提供之口卡片所示之人，並能
    另行敘述甲○○之外貌特徵一節，已如前述，足見其確實曾
    與被告接觸並記能記憶被告之長相，應非為獲減刑而盲目指
    認；再者，其於為指認時距為警查獲時間僅約6 月，而本院
    審理時已相距2 年半，其於警詢時之記憶自較為清晰，其於
    本院審理時翻異前詞，改口證稱對交付毒品之人已無印象等
    語，不論係因時間久遠不復記憶，抑或事後迴護被告、避重
    就輕之詞，均難以採信。
  (六)辯護意旨另以：丁○○及己○○係為獲減刑，且懷疑是被告
    檢舉，故意指稱被告參與本件犯行等語資為辯護，然被告確
    有於泰國交付海洛因與丁○○及己○○2 人，並指示渠等實
    行藏放毒品夾帶入臺之行為，已如前述，辯護人猶執前詞辯
    解，尚不足為被告有利之認定。況本件係祕密檢舉，並將檢
    舉人之真實姓名以信封另外封存，丁○○及己○○應該無從
    得知檢舉人為被告等情，業據證人即警員戊○○於本院審理
    時證述明確（見本院訴字卷第217 頁），而證人丁○○、己○○於本院審理時亦均證述：不知道本案是如何查獲的等語
    明確，核與證人丙○○於98年8 月5 日本院審理時證述：伊
    在今日開庭前，不知道本件檢舉人為被告等語相符（見本院
    訴字卷第121 、125 頁），再參以被告經高雄高分院告發後
    ，始於97年5 月9 日檢察官第二次訊問時供承本案係由伊檢
    舉一節（見偵四卷第6 頁），足見丁○○與己○○確實不知
    檢舉人之身分，自無從挾怨報復。辯護人猶執前詞辯解，不
    足以為被告有利之認定。
  (七)綜上所述，被告及辯護人上開辯解，委不足採。從而，本件
    事證明確，被告有如事實欄所載犯行，堪以認定，應依法論
    科。
三、本件被告行為後，毒品危害防制條例第4 條第1 項業於98年
    5 月20日修正公布，未特別規定生效日，是依中央法規標準
    法第20條第1 項第1 款之規定，自公布日起，起算3 日，即
    算至98年5 月22日起生效。修正前該條例第4 條第1 項原規
    定：「製造、運輸、販賣第一級毒品者，處死刑或無期徒刑
    ，處無期徒刑者，得併科新臺幣1,000 萬元以下罰金」，修
    正為「製造、運輸、販賣第一級毒品者，處死刑或無期徒刑
    ，處無期徒刑者，得併科新臺幣2,000 萬元以下罰金」，其
    罰金刑之上限自1,000 萬元提高為2,000 萬元，茲比較修正
    前後之規定，自以被告行為時即修正前毒品危害防制條例第
    4 條第1 項規定，較有利於被告。
四、按海洛因係毒品危害防制條例第2 條第2 項第1 款規定之第
    一級毒品，並為行政院依據懲治走私條例第2 條第3 項授權
    公告之「懲治走私條例公告管制物品項目及其數額」甲類管
    制進出口物品第4 項所列之毒品，不得運輸，亦不得私運進
    口。而所謂私運進口，係指私運管制物品，進入臺灣地區領
    域而言，是如已進入臺灣地區海域、領空，走私行為即為既
    遂，嗣後以何種方式通關，核與已經成立之犯罪，不生影響
    ，丁○○與己○○在高雄小港機場通關之際為警查獲，已進
    入我國領域，其私運管制物品海洛因進口之行為即屬既遂。
    是核被告所為，係犯修正前毒品危害防制條例第4 條第1 項
    之運輸第一級毒品罪，及懲治走私條例第2 條第1 項之私運
    管制物品進口罪。被告與丁○○、己○○間就上開犯行，有
    犯意聯絡及行為分擔，應論以共同正犯。被告以一行為同時
    觸犯上開2 罪名，為想像競合犯，應依刑法第55條之規定，
    從一重之運輸第一級毒品罪處斷。又被告已事先向警方檢舉
    本案，且本件丁○○與己○○運輸入境之海洛因合計淨重為
    187.51公克，數量雖非甚微，然與運毒集團以貨櫃、漁船等
    方式大量運輸毒品入臺之情節尚有不同，且於渠等搭機返國
    ，甫於通關入境時即遭查獲，毒品並未流入市面，情節較輕
    ，若科以法定罪低刑度無期徒刑，仍屬情輕法重，衡情不無
    可憫，爰依刑法第59條規定減輕其刑。爰審酌被告明知海洛
    因對於人體健康危害至鉅，向為政府嚴令禁絕流通，竟交付
    海洛因與丁○○、己○○，共同走私毒品進入臺灣，且扣案
    之海洛因淨重合計187.51公克，純度71.46%，純度精良，倘
    流入市面，將造成毒品氾濫加劇，嚴重危害社會治安及他人
    健康，所生危害非輕，且犯罪後猶飾詞狡辯，矢口否認犯行
    ，行為實有不該，惟念及被告79年間因偽造文書案件經本院
    以79年度自字第533 號判處有期徒刑7 月，緩刑3 年，迄今
    均未在我國罹犯他案，並考量上開扣案海洛因為警及時查獲
    ，而未流入市面，及其犯罪之動機、目的、手段、所生危害
    等一切情狀，量處如主文所示之刑，並依其犯罪之性質，認
    有褫奪公權之必要，爰依刑法第37條第2 項之規定，宣告褫
    奪公權9 年，以昭炯戒。扣案之海洛因6 粒（合計淨重187.
    51公克，純度71.46%，純質淨重合計134 公克，空包裝合計
    16.16 公克），係毒品危害防制條例第2 條第2 項第1 款所
    列之第一級毒品，不問屬於犯人與否，均應依毒品危害防制
    條例第18條第1 項前段之規定，宣告沒收銷燬之，而包裝上
    開海洛因之保險套，因其內含有微量海洛因殘留而無法析離
    ，應依同條項規定，併予沒收銷燬之；至鑑驗所耗損之毒品
    ，既已費失，自無庸宣告沒收銷燬，附此敘明。
據上論斷，應依刑事訴訟法第299 條第1 項前段，修正前毒品危
害防制條例第4 條第1 項，毒品危害防制條例第18條第1 項前段
，懲治走私條例第2 條第1 項、第11條，刑法第2 條第1 項前段
、第11條、第28條、第55條、第59條、第37條第2 項，判決如主
文。
本案經檢察官鄭益雄到庭執行職務。
中    華    民    國    98    年    8     月    19    日
                  刑事第十八庭  審判長法  官  蔡廣昇
                                      法  官  王  琁
                                      法  官  周佳佩
以上正本證明與原本無異。
如不服本判決應於收受送達後10日內向本院提出上訴書狀，並應
敘述具體理由；如未敘述上訴理由者，應於上訴期間屆滿後20日
內向本院補提理由書（均須按他造當事人之人數附繕本）「切勿
逕送上級法院」。
中    華    民    國    98    年    8     月    19    日
                                      書記官  王壹理
附錄本案論罪科刑法條：
修正前毒品危害防制條例第4 條第1 項
製造、運輸、販賣第一級毒品者，處死刑或無期徒刑；處無期徒
刑者，得併科新臺幣1,000萬元以下罰金。
懲治走私條例第2 條第1 項
私運管制物品進口、出口逾公告數額者，處7 年以下有期徒刑，
得併科新臺幣300 萬元以下罰金。


司法院資訊處製作；財團法人民間司法改革基金會備份。
